# Viviane Castilho

Caldas Novas/GO 🏫

(+55) 64 992962688 📞

vivianegomes.dev@gmail.com <a></a>

linkedin.com/viviane-castilho in

Desenvolvedora web em formação com habilidades em HTML, CSS, JavaScript e React, além de UI/UX Design e Figma. Possuo experiência em criação de wireframes, protótipos e designs para aplicações web e mobile. Além disso, tenho experiência em resolução de problemas e trabalho em equipe, bem como habilidades de liderança e comunicação adquiridas durante minha vivência no exterior. Estou pronta para enfrentar novos desafios e expandir meu conhecimento em desenvolvimento web e outras áreas relacionadas bem como UI/UX.

#### **Habilidades**

- HTML, CSS
- JavaScript, React
- UI/UX Design, Figma
- VS Code, Git/GitHub

- Resolução de Problemas
- Trabalho em Equipe
- Liderança & Comunicação
- Inglês Intermediário

## Educação

JAN 2023 - DEZ 2024

Tecnólogo em Desenvolvimento Web / Unopar - EAD

## **Experiências Profissionais**

OUT 2022 - PRESENTE

#### Freelancer

- Criação de wireframes, protótipos e designs para aplicações web e mobile utilizando Figma;
- Colaboração com desenvolvedores garantindo que as interfaces sejam implementados para atender todos os requerimentos;
- Briefing e elaboração de propostas.

JAN 2021 – PRESENTE

## Gerente / Di Toscana Pizzaria, Caldas Novas - Brasil

- Gerenciar todos os aspectos das operações da pizzaria, incluindo estoque e relatórios financeiros;
- Elaboração de planilhas para identificar entradas e saídas e entendimento do lucro;
- Abertura e fechamento de caixa, recebimento em dinheiro e cartões;

- Responsável pelo marketing digital nas plataformas sociais;
- Atendimento ao cliente.

JUL 2018 - SET 2020

### Atendente / Centra, Moate - Irlanda

- Responsável por preparar os pedidos dos clientes em todas as áreas de alimentos frescos, fazer sanduíches e pães, preparar pratos quentes e fatiar carnes usando as medidas de controle de porções da loja;
- Responsável por cozinhar, preparar e organizar os expositores do balcão em todos os departamentos de alimentos frescos para que estejam de acordo com os padrões;
- Responsável por liderar o turno de trabalho.

JUN 2016 - SET 2020

### Confeiteira / Freelancer, Moate - Irlanda

- Planejar e preparar bolos e doces de acordo com as solicitações dos clientes;
- Gerenciar as atividades da cozinha incluindo estoque de ingredientes, limpeza e manutenção de equipamentos;
- Responsável por coordenar eventos especiais relacionados com confeitaria, incluindo casamentos, aniversários e festas corporativas.

## Informações Adicionais

OUT 2022 - PRESENTE

### Estudante de Desenvolvimento

#### **Projetos**

- **Simple Notes:** Desenvolvimento de uma aplicação de notas e tarefas com integração de API, utilizando Figma, HTML, React, Styled-Components e Vite;
- **Dogs:** Desenvolvimento de uma rede social de cachorros com integração de API, utilizando CSS models e Create-React-App.
- **Delicious Cake:** Design de um site de confeitaria utilizando Figma como ferramenta, web e mobile. (https://deliciousscake.com/)

## **Cursos Adicionais**

- HTML e CSS 23 horas (Origamid Curso Online)
- JavaScript Completo ES6+ 37 horas (Origamid Curso Online)
- React Completo 18 horas (Origamid Curso Online)
- React e Next.JS 93 horas (Udemy/Luiz Otávio Curso Online)
- Figma UI UX Design Essentials 11.5 horas (Daniel Walter Scott Udemy)